【裁判字號】    90,訴,1022
【裁判日期】    900919
【裁判案由】    毒品危害防制條例
【裁判全文】
臺灣彰化地方法院刑事判決                          九十年度訴字第一二二號
    公  訴  人  臺灣彰化地方法院檢察署檢察官
    被      告  甲○○
右列被告因違反毒品危害防制條例案件，經檢察官提起公訴（九十年度毒偵字第一八
三七號、第二六四四號），本院判決如左：
    主  文
甲○○連續施用第一級毒品，處有期徒刑捌月，扣案之第一級毒品海洛因貳包（淨重
共參點柒陸公克）沒收銷燬之，削尖鏟管壹支及注射針筒壹支沒收；又連續施用第二
級毒品，處有期徒刑柒月；應執行有期徒刑壹年貳月，扣案之第一級毒品海洛因貳包
（淨重共參點柒陸公克）沒收銷燬之，削尖鏟管壹支及注射針筒壹支沒收。
    事  實
一、甲○○前因施用毒品案件，經依本院裁定送觀察、勒戒後，認無繼續施用毒品傾
    向，經臺灣彰化地方法院檢察署檢察官於民國八十九年五月二十日，以八十九年
    度毒偵緝字第三一七號不起訴處分確定。詎不知悔改，復於五年內，基於概括犯
    意，自九十年一月十八日起至九十年六月十三日止，在其位於彰化縣鹿港鎮○○
    里○○路一九一巷五號之住處內，以針筒注射之方式，施用第一級毒品海洛因；
    及於九十年一月十八日回溯前四日內某時，在不詳地點以不詳方式施用安非他命
    一次。為警於九十年一月十八日九時十分，在彰化縣鹿港鎮○○路一九一巷五號
    查獲；及為警於九十年六月十三日十一時十分在彰化縣鹿港鎮○○路鹿港國中查
    獲，並扣得海洛因二包（淨重共三點七六公克）、削尖鏟管一支及注射針筒一支
    。經依本院以九十年度毒聲字第一九七六號裁定送觀察、勒戒後，有繼續施用毒
    品傾向。
二、案經彰化縣警察局鹿港分局報告臺灣彰化地方法院檢察署檢察官偵查起訴。
    理  由
一、訊據被告甲○○固坦承有上揭施用第一級毒品海洛因之犯行，為矢口否認有施用
    第二級毒品安非他命，辯稱：伊確無用安非他命，可能是與朋有在一起接觸到二
    手煙云云。惟查，被告之尿液經送驗鑑定，呈安非他命及海洛因陽性反應無訛，
    有長昕生活事業股份有限公司新東分公司濫用藥物尿液檢驗報告一紙附卷可稽，
    及呈海洛因陽性反應無訛，有彰化縣衛生局九十年六月二十二日煙檢字第９０１
    ９６９號尿液檢驗成績書一紙在卷可證；並有海洛因二包（淨重共三點七六公克
    ）、削尖鏟管一支及注射針筒一支扣案可資憑佐；又查，以人體吸入安非他命後
    ，經新陳代謝結果，約有百分之七十於二十四小時內自尿中排出，約百分之九十
    於九十六小時自尿中排出，最長可能不會超過四天，且尚無因吸入毒品之「二手
    煙」（即被動吸入），而致尿液驗出之案例，目前僅有被動吸入大麻之報告，而
    該項研究認為「一般吸食方示之二手煙（即被動吸入大麻）並不會使免疫抗體方
    法之檢驗呈陽性反應」，此有行政院衛生署藥物食品檢驗局八十一年二月八日（
    八一）藥檢一字第００１一一五六號覆臺灣台北地方法院函及台北榮民總醫院藥
    物諮詢中心八十一年四月六日覆台灣高等法院高雄分院八十一高分刑處字第四四
    六四號函可稽，被告於九十年一月十八日採尿送驗結果除呈嗎啡陽性反應外，亦
    呈甲基安非他命陽性反應，有前開尿液檢驗成績書可稽，被告於九十年一月十八
    日起回溯四日內某時，在不詳處所，至少有非法施用安非他命一次之事實，自可
    認定。另被告前因施用毒品案件，經依本院裁定送觀察、勒戒後，認無繼續施用
    毒品傾向，經臺灣彰化地方法院檢察署檢察官於八十九年五月二十日，以八十九
    年度毒偵緝字第三一七號不起訴處分確定等情，亦有刑案察註紀錄表在卷可按，
    被告經依本院以九十年度毒聲字第一九七六號裁定送觀察、勒戒後，認有繼續施
    用毒品傾向一節，亦有施用傾向證明書附卷可憑，被告犯行堪以認定。
二、核被告所為，係犯毒品危害防制條例第十條第一項、第二項之施用地一、二級毒
    品罪，其持有第一級海洛因、第二級毒品安非他命之低度行為，應為施用第一級
    、第二級毒品之高度行為所吸收，均不另論罪；其先後施用第一級毒品海洛因之
    行為時間密接、犯罪構成要件相同，顯係基於概括犯意為之，均應依連續犯規定
    論以一罪，並加重其刑；再其所犯上開二罪間，方法各別，行為互異，應分論併
    罰。爰審酌被告犯罪動機、目的、手段、所生之危害及犯後之態度等一切情狀，
    量處如主文所示之刑，並定應執行之刑，以示懲儆。扣案之第一級毒品海洛因二
    包（淨重共三點七六公克），為查獲之毒品，併應依毒品危害防制條例第十八條
    第一項前段依法宣告沒收並銷燬之；削尖鏟管一支及注射針筒一支為被告所供施
    用海洛因所用，均依刑法第三十八條第一項第二款之規定宣告沒收。
據上論斷，應依刑事訴訟法第二百九十九條第一項前段，毒品危害防制條例第十條第
一項、第二項、第十八條第一項前段，刑法第十一條、第五十六條、第三十八條第一
項第二款、第五十一條第五款，判決如主文。
中      華      民      國    九十    年      九      月      十九      日
                                臺灣彰化地方法院刑事第一庭
                                    法      官  吳  俊  螢
右正本證明與原本無異。
如不服本判決，應於判決送達後十日內向本院提出上訴狀( 須附繕本 )。
                                    法院書記官  莊  素  美
中      華      民      國    九十    年      九      月     二十四     日
毒品危害防制條例第十條：
施用第一級毒品者，處六月以上五年以下有期徒刑。
施用第二級毒品者，處三年以下有期徒刑。


司法院資訊處製作；財團法人民間司法改革基金會備份。
